臺灣士林地方法院刑事判決　　　　　　　 94年度易字第872號
公　訴　人　臺灣士林地方法院檢察署檢察官
被　　　告　丙○○
上列被告因竊盜案件，經檢察官聲請簡易判決處刑（94年度偵字
第6220號），及請求併案審理（94年度偵字第11794 號、台灣基
隆地方法院檢察署94年度偵字第4314號），本院士林簡易庭認不
宜以簡易判決處刑（94年度士簡字第960 號），移由本院刑事庭
改依通常程序審理，經本院訊問被告後，被告為有罪之陳述，本
院合議庭裁定認本件宜由受命法官獨任進行簡式審判程序，判決
如下：
    主  文
丙○○連續竊盜，累犯，處有期徒刑拾月。
扣案之鑰匙壹把（94年保管字第4513號)沒收。
    事實及理由
一、本件犯罪事實為：
    1 丙○○曾於民國88年間，因竊盜罪，經判處有期徒刑3 月
      確定，89年8 月22日執行完畢。又於90年間，因搶奪、竊
      盜等罪，經判處應執行有期徒刑1 年2 月確定，再於91年
      間，因毒品案，經判處有期徒刑8 月確定，93年7 月19日
      縮短刑期執行完畢。
    2 丙○○基於意圖為自己不法所有之概括犯意，為下列竊盜
      行為：
      A 94年4月7日18時許，在台北市南港區○○○路○段403巷
        旁停車場內，以不知情之第三人丁○○所有之鑰匙（檢
        方94年證1351），開啟電門竊取己○○所有車號ARW628
        號機車。嗣94年4 月28日13時40分許，丙○○在台北縣
        汐止市○○路201 巷底，以鑰匙開啟ARW628號機車置物
        箱，拿取置物箱內的己○○之雨衣時，為埋伏的值勤警
        員謝瑞祥、曾國良當場查獲。
      B 94年10月14日12時許，在基隆市八堵火車站旁的228 公
        園內，以其所有之鑰匙一把（檢方94年保管4513），竊
        取戊○○所有之OST037號機車得手。嗣94年10月15日19
        時許, 丙○○騎該機車在台北市○○街101 巷口，為警
        查獲。
      C 94年10月18日20時許，在基隆市○○區○○街9 號前，
        以不知情第三人賴秀真所有之鑰匙一把（94年證保管26
        68號)， 竊取甲○○所有之POG608號機車得手。嗣94年
        10月25日19時許，在台北縣汐止市○○○路290 號前，
        丙○○以鑰匙開啟發動該機車，為埋伏警員曾庭偉、陳
        虞錦當場查獲。
二、本件犯罪事實之證據為：
    1 被告丙○○於本院訊問時坦白承認犯行。
    2 被害人己○○、戊○○、甲○○於警詢中之陳述。
　　3 現場埋伏警員即證人謝瑞祥於警詢、偵查中之陳述。
    4 現場埋伏警員即證人曾國良於偵查中之陳述。
    5 車輛竊盜資料表、車輛協尋證明單、車輛竊盜個別查詢報
      表、贓物認領保管單3 紙、埋伏相片10幀、鑰匙照片1 幀
      、OST037號機車照片2 幀、台北市政府警察局信義分局扣
      押物品目錄表。
三、核被告的行為，是犯刑法第320 條第1 項之竊盜罪。被告先
    後3 次竊盜行為，時間緊接，手法相同，所犯為構成要件相
    同之罪，顯係基於概括犯意而為，應依連續犯規定以一罪論
    ，並依法加重其刑。又被告曾於88年間，因竊盜罪，經判處
    有期徒刑3 月確定，89年8 月22日執行完畢，又於90年間，
    因搶奪、竊盜等罪，經判處應執行有期徒刑1 年2 月確定，
    再於91年間，因毒品案，經判處有期徒刑8 月確定，93年7
    月19日縮短刑期執行完畢，有台灣高等法院被告前案紀錄表
    在卷可憑，其於5 年以內再犯有期徒刑以上本件之罪，為累
    犯，依刑法第47條規定，應加重其刑，並遞加重之。
四、爰審酌被告有竊盜、搶奪前案紀錄，不知檢束行為再觸刑章
    ，而連續3 次竊取機車，破壞社會風氣，94年4 月間竊取AR
    W628號機車為警查獲移送檢方偵辦後，竟再連續行竊2 部機
    車，目無法紀，惡性非輕，以及被告就94年4 月間之竊盜行
    為，案發之初，極力設詞狡辯，直至本院94年12月21日審理
    時始坦白承認犯行，以及被告於本院審理時坦承錯誤等情，
    量處如主文所示之刑。扣案之鑰匙一把（檢方94年保管4513
    ），乃被告所有供本件竊取機車所用之物，業經被告供承在
    卷，應依刑法第38條第1 項第2 款規定宣告沒收。至扣案之
    鑰匙（檢方94年證1351、94年證保管2668號），被告抗辯分
    別為第3 人丁○○、賴秀真所有，復無證據證明為被告所有
    ，又非違禁物，則不予宣告沒收，附此說明。
五、至台灣基隆地方法院檢察官請求併案審理之被告於93年9 月
    2 日，侵入基隆市○○路319 號3 樓乙○○住處，竊取乙○
    ○所有之行動電話、戒指等財物部分（該署94年度偵字第33
    46號）。經查：
    1 該併案部分之犯罪手法、類型，與本院前開裁判之犯罪手
      法、類型，迴然有異。且犯罪時間上，前者為93年9 月2
      日，後者為94年4 月至10月，時間上差距7 個月餘；就犯
      罪動機上，本件行竊標的均為機車，顯係被告為圖交通便
      利連續而為，與侵入住宅竊取財物之動機，亦顯然有別，
      實難認二者間被告係基於概括犯意而為。
    2 再者，訊據被告堅決否認有侵入他人住宅竊取財物之行為
      ，抗辯：行動電話是第3 人林文忠借給我，我再交付兒子
      吳政翰使用（吳政翰再交付唐偉倫、謝礎安、鄭慶語等人
      使用）等語。而證人林文忠於偵查中對於曾交付行動電話
      予被告之事實固然坦承，然表示所交付者，與警方查獲的
      行動電話並非同一等語。按警方循線查獲的行動電話，是
      否來自於第3 人林文忠的交付，此與林文忠個人是否涉及
      刑事罪責，有絕對密切關係，衡情很難期待林文忠為不利
      自己之陳述，其所為「未交付被告系爭行動電話」之陳述
      ，是否可信，自值懷疑。況本件被害人於93年9 月2 日遭
      竊取之財物，除行動電話外，尚有鑽石戒指，警方於搜索
      被告住處時未有所獲（見基檢偵卷44頁搜索筆錄之記載）
      ，此外，依全卷資料，未見有被告實際侵入被害人住處行
      竊財物之證據資料，如指紋等，是被告收受該行動電話，
      縱涉有刑事責任，亦難以竊盜罪責相繩。
   3  由上可知，此併案部分與本件裁判認定之犯罪事實，無連
      續犯裁判上一罪關係，本院就該併案部分，自不得予以審
      酌，應退由檢察官另行偵辦，併予指明。
六、依刑事訴訟法第273 之1 第1 項、第299 條第1 項前段、第
    310 條之2 、第454 條，刑法第56條、第320 條第1 項、第
    47條、第38條第1 項第2 款，判決如主文。
七、本案經檢察官林宏松到庭執行職務。
八、當事人如不服本判決，應於判決送達後10日內，向本院提出
    上訴狀。
中　　華　　民　　國　　94　　年　　12　　月　　30　　日
                  刑事第五庭法  官  蘇嫊娟
以上正本證明與原本無異。
                            書記官  劉政惠
中　　華　　民　　國　　95　　年　　1 　　月　　4 　　日
附錄本案論罪科刑法條之依據：
刑法第320條第1項
意圖為自己或第 3 人不法之所有，而竊取他人之動產者，為竊盜
罪，處五年以下有期徒刑、拘役或五百元以下罰金。
